---
title: "Klasifikasi Breast Cancer dengan Naive Bayes"
author: "yohanesegipratama"
date: "`r Sys.Date()`"
output:
  pdf_document:
    toc: yes
  html_document:
    theme: readable
    toc: yes
    toc_float: yes
---

```{r setup, include=FALSE}
knitr::opts_chunk$set(echo = TRUE)
```

# Objectives
Analisis ini bertujuan untuk mengamati fitur mana yang paling membantu dalam memprediksi kanker ganas atau jinak dan untuk melihat tren umum yang dapat membantu kita dalam pemilihan model dan pemilihan parameter hiper. Tujuannya adalah untuk mengklasifikasikan apakah kanker payudara tersebut jinak atau ganas. Untuk mencapai ini saya menggunakan metode naive bayes

# library
```{r}
library(tidyverse)
library(caret)
library(e1071)
library(visdat)
library(cowplot)
library(corrplot)
```

# load data
```{r}
df = read.csv('data_input/data.csv')
head(df)

```

# Data Preparation
## Check Missing Value
```{r}
colSums(is.na(df))
```



```{r}
glimpse(df)
```
* insight
Kumpulan data kanker payudara Wisconsin berisi 569 entri yang berasal dari analisis gambar aspirasi jarum halus dari massa payudara. Kolom pertama berisi id unik dan kolom kedua berisi diagnosis.

Tidak ada nilai yang hilang kecuali kolom 33 yang terlihat kosong.


```{r}
# select features
df_selected <- df[1:32]

# drop id variable
Matrix <- df_selected%>%
select(-c("id"))%>%
# convert diagnosis to numerical
mutate(diagnosis = case_when(
diagnosis == "M"~1,
diagnosis == "B"~0,
))%>%
# convert to matrix
as.matrix()

# add id column as names
row.names(Matrix) <- df_selected$id
head(Matrix)
is.numeric(Matrix)
```

## Scalling
```{r}
mean_sd <- cbind(as.data.frame(colMeans(Matrix)),  as.data.frame(apply(Matrix, 2, sd)))
colnames(mean_sd) <- c("Mean","SD")

mean_sd
```
```{r}
ScaledMatrix <- scale(Matrix)
head(ScaledMatrix)
```

```{r}
options(repr.plot.width = 15, repr.plot.height = 15) # set dimensions of plots
# Plot
corrplot(cor(ScaledMatrix),
         #addCoef.col = 1,    # color numeric labels
         # = 0.8, # size numeric labels
         order = "hclust",
         tl.cex = 1, # size text label
         addrect = 8) # draw rectangle
```


# Exploratory Data Analysis

```{r}
df%>%
group_by(diagnosis)%>%
summarize(
    n = n())%>%
mutate(percent = paste0(round(100 * n/sum(n), 0), "%"))
```
* insight
Variabel hasil diagnosis memiliki kadar B untuk jinak dan M untuk ganas. Persentase kasus keganasan merupakan proporsi besar yang mengejutkan dari data dengan 37%.




# Modelling
## PCA
```{r}
set.seed(1) 
# Perform PCA on the scaled matrix and exclude "diagnosis"
pca <- prcomp(x= ScaledMatrix[,-c(1)], scale = TRUE, center = TRUE)
summary(pca)
```

```{r}
pca_res <- as.data.frame(pca$x[,1:7])
```
```{r}
# extract diagnosis column
diagnosis <- df_selected[c("diagnosis")]
row.names(diagnosis) <- df$id

# merge PCA results with diagnosis 
PCA_data <- merge(diagnosis, pca_res,by=0,  all=TRUE)%>%
select(-c("Row.names")) %>%
mutate(diagnosis = factor(diagnosis, levels = c("B", "M")))

# asign id as row names
row.names(PCA_data) <- df_selected$id
#head(PCA_data)
str(PCA_data)
```

## Train Test Split
```{r}
# scale data
sc_Matrix <- scale(Matrix)
# convert to df
Scaled_df <- as.data.frame(sc_Matrix )
# add diagnosis as categories
Scaled_df <- cbind(diagnosis = df[,2],Scaled_df[,-1])
# define diagnosis as factor
Scaled_df<- Scaled_df%>%
mutate(diagnosis = factor(diagnosis, levels = c("B","M")))

# split training and testing data
Scaled_df_index <- createDataPartition(Scaled_df$diagnosis, p=0.7, list = FALSE)
training_data <- Scaled_df[Scaled_df_index,]
testing_data <- Scaled_df[-Scaled_df_index,]

# split PCA data into training and testing data
PCA_data_index <- createDataPartition(PCA_data$diagnosis, p=0.7, list = FALSE)
training_data_PCA <- PCA_data[PCA_data_index,]
testing_data_PCA <- PCA_data[-PCA_data_index,]
#str(training_data_PCA)
#str(testing_data_PCA)
```

## Naive Bayes
```{r}
set.seed(1) 
model_NB <- naiveBayes(diagnosis~., data = training_data, laplace = 1)
summary(model_NB)
```

```{r}
options(repr.plot.width = 5, repr.plot.height = 5) # set dimensions of plots
# model predictions
testing_data$predictions_NB <- predict(model_NB, testing_data)
predictions_NB <- predict(model_NB, testing_data)
#confusion matrix
CM_NB <- confusionMatrix(predictions_NB, testing_data$diagnosis, positive = "M")
CM_NB
```

```{r}
# Plot confusion matrix
confusion_matrix <- data.frame(confusionMatrix(testing_data$predictions_NB, testing_data$diagnosis)$table)%>% rename(Observed = Reference)
ggplot(data =  confusion_matrix, mapping = aes(x = Observed, y = Prediction)) +
      labs(title = "Confusion matrix", subtitle = "") +
      geom_tile(aes(fill = Freq), colour = "grey") +
      geom_text(aes(label = sprintf("%1.0f", Freq)), vjust = 1, size = 7) +
      scale_fill_gradient(low = '#009ADC', high = '#FF1F5B') +
      theme_bw() + theme(legend.position = "none")

```
# Kesimpulan
Tujuan dari analisis ini adalah untuk memprediksi diagnosis sampel jaringan payudara dengan benar, berdasarkan 30 fitur jaringan. Kami menemukan bahwa model Naive Bayes (92,94%). Secara keseluruhan, ini semua adalah skor kinerja luar biasa yang menunjukkan bahwa jaringan biopsi dapat menjadi sumber yang berharga untuk diagnosis kanker.